# 保理贴息补偿的账务处理问题

提问人：守护幸福 741 时间：2019-07-26 14:50:57
请教陈版主，我公司日常业务付款时，会通知供应商到我方指定的商业保理公司进行应收账款保理支付。保理商支付给供应商的价款与供应商应收我方款项之间的差额作为保理商的收益，相关发票由保理商开具给供应商。供应商产生的保理贴息，我方和供应商额外签订协议等额补偿。针对我方补偿的保理贴息，供应商作为合同价款的一部分对我方开具发票。我方将补偿的保理贴息作为主营业务成本入账，不知是否合适？

回答人：chenyiwei
不建议作为主营业务成本。这属于 “买方付息”的保理业务，可以理解为买方（你公司）也从中获取了延迟付款等融资收益，因此这部分补偿的利息应予以递延，在贴现日至你公司付款日之间的期间内确认为利息支出。

提问人：守护幸福 741 时间：2019-07-27 15:44:53
我方给卖方支付补息款时，对方单位开具销售发票给我方，我方作为递延确认利息支出。做账内容和发票内容是否会出现冲突的情况。另外对于卖方来说，收取的该部分补贴款是否可以价外费用确认营业收入，作为销售额的组成部分计算增值税额。

回答人：chenyiwei
会计和税务是两个独立体系，不应用税务规定指导会计处理。